【裁判字號】    99,審訴,1513
【裁判日期】    990623
【裁判案由】    重傷害
【裁判全文】
臺灣高雄地方法院刑事判決            99年度審訴字第1513號
公  訴  人  臺灣高雄地方法院檢察署檢察官
被      告  甲○○
指定辯護人  本院公設辯護人陳信凱
上列被告因重傷害案件，經檢察官提起公訴（99年度調偵字第58
8 號），本院判決如下：
    主  文
本件公訴不受理。
    理  由
一、公訴意旨略以：被告甲○○與告訴人乙○○於民國98年4 月
    18日凌晨2 時許，在高雄市鼓山區○○○○路82號「瑪拉桑
    酒吧」內，因細故而爭執，被告竟基於傷害人之身體犯意，
    以拳頭毆打告訴人之臉部，致告訴人因此受有右眼外傷性紅
    彩炎、黃斑出血及左側額頭挫傷之重傷害等情。因認被告涉
    犯刑法第277 條第2 項後段之傷害致重傷罪嫌等語。
二、按對於被告無審判權者，法院應諭知不受理之判決，並得不
    經言詞辯論為之，刑事訴訟法第303 條第6 款、第307 條分
    別定有明文。
三、又現役軍人犯陸海空軍刑法或其特別法之罪，依本法之規定
    追訴審判之，軍事審判法第1 條第1 項前段定有明文。另現
    役軍人犯本法之罪者，依本法處罰；現役軍人犯刑法第277
    條第2 項之罪者，除本法另有規定外，依各該規定處罰，陸
    海空軍刑法第1 條、第76條第1 項第6 款亦有明文。因陸海
    空軍刑法第76條第1 項第6 款，既明定刑法第277 條第2 項
    之罪，亦屬該條所定軍人犯罪之列，自亦為犯陸海空軍刑法
    之罪。故現役軍人觸犯刑法第277 條第2 項之罪者，依陸海
    空軍刑法第1 條之規定，應依該法處罰，並由軍事審判機關
    追訴審判。本件起訴事實係認被告甲○○於98年4 月18日凌
    晨2 時許，在高雄市鼓山區○○○○路82號「瑪拉桑酒吧」
    內，基於傷害之犯意，以拳頭毆打告訴人乙○○之臉部，致
    告訴人受有右眼外傷性紅彩炎、黃斑出血及左側額頭挫傷之
    重傷害等情。因認被告涉犯刑法第277 條第2 項之傷害致重
    傷害罪嫌。然被告係於91年12月17日入伍服役，現仍服役中
    ，服役單位信箱號碼為高雄阿蓮郵政90996 附40號之事實，
    業據被告在白在卷，並有個人兵籍資料查詢結果資料附卷足
    憑。是被告於98年4 月18日犯罪及於98年7 月1 日（即告訴
    人提出告訴後，臺灣高雄地方法院檢察署收文日期）被發覺
    時，均在任職服役中，為現役軍人，所犯又係陸海空軍刑法
    第76條第1 項第6 款所列之傷害致重傷害罪，揆諸前開說明
    ，自應由軍事審判機關依法追訴審判，普通法院對之無審判
    權。檢察官誤向無審判權之本院提起公訴，容有誤會，爰不
    經言詞辯論，逕為不受理判決之諭知。
據上論斷，應依刑事訴訟法第303 條第6 款、第307 條，判決如
主文。
中    華    民    國    99    年    6     月    23    日
                  刑事第十庭    審判長法官  孫啟強
                                      法官  顏銀秋
                                      法官  方百正
以上正本證明與原本無異。
如不服本判決應於收受判決後10日內向本院提出上訴書狀。
中    華    民    國    99    年    6     月    23    日
                                      書記官 陳莉庭

司法院資訊處製作；財團法人民間司法改革基金會備份。
